【裁判字號】    94,簡上,990
【裁判日期】    950301
【裁判案由】    詐欺
【裁判全文】
臺灣高雄地方法院刑事判決             94年度簡上字第990號
上  訴  人
即  被  告  甲○○
上列上訴人因詐欺案件，不服本院高雄簡易庭中華民國94年10月
21日94年度簡字第6039號第一審簡易判決（聲請簡易判決處刑案
號：臺灣高雄地方法院檢察署94年度偵字第20936 號），提起上
訴，嗣因被告就被訴事實為有罪之陳述，本院管轄之第二審合議
庭改依簡式審判程序進行，判決如下：
    主  文
上訴駁回。
甲○○緩刑貳年。
    事實及理由
一、按本件被告甲○○所犯係死刑、無期徒刑、最輕本刑為3 年
    以上有期徒刑以外之罪，其於準備程序就被訴事實為有罪之
    陳述，經法官告知簡式審判程序之旨，並聽取其與公訴人之
    意見後，本院認無不得或不宜改依簡式審判程序進行之處，
    爰依刑事訴訟法第273 條之1 第1 項，裁定本件改依簡式審
    判程序進行，合先敘明。
二、本案經本院審理結果，認第一審簡易判決之認事用法及量刑
    均無不當，應予維持，事實部分引用第一審簡易判決書（含
    聲請簡易判決處刑書）記載之事實，理由部分則補充如下：
    本件犯罪事實，業據被告於本院審理時坦承不諱，核與被害
    人乙○○於警詢時證述之情節相符，並有中國信託商業銀行
    客戶基本資料（含確認條款約定書、辦理各項業務申請書及
    被告申請帳戶時所留之身分證件影本）、對帳單、自動付款
    交易明細表各1 紙在卷可稽，足認被告自白與事實相符，本
    件事證明確，被告犯行洵堪認定。
三、上訴人即被告雖提起上訴，指摘原判決量刑過重云云，惟查
    ，原審審酌被告犯罪動機、目的、手段、幫助犯罪所詐得之
    財物非鉅、犯後態度等一切情狀，量處有期徒刑3 月，並諭
    知易科罰金之折算標準，量刑尚屬適當，被告上訴意旨指摘
    原判決量刑過重，為無理由，應予駁回。
四、末查，被告前未曾受有期徒刑以上刑之宣告，有臺灣高等法
    院被告前案紀錄表1 紙在卷可按，其因一時不慎，偶罹刑典
    ，於本院審理中已坦承犯行，且當庭與被害人達成和解，賠
    償被害人新台幣60123 元（見本院95年1 月5 日準備程序筆
    錄），堪認尚有悔意，經此偵審程序及罪刑之宣告，應能知
    所警惕，信無再犯之虞，本院認所宣告之刑以暫不執行為適
    當，爰併予宣告緩刑2 年，以啟自新。
據上論斷，依刑事訴訟法第455 條之1 第1 項、第3 項、第368
條、第373 條、第364 條、第273 條之1 第1 項，刑法第74條第
1 款，判決如主文。
本案經檢察官丙○○到庭執行職務。
中    華    民    國    95    年    3     月    1     日
                刑事第五庭    審判長法  官  李嘉興
                                    法  官  陳君杰
                                    法  官  楊筑婷
以上正本證明與原本無異。
不得上訴。
中    華    民    國    95    年    3     月    2     日
                                    書記官  林雯琪


司法院資訊處製作；財團法人民間司法改革基金會備份。
